# 请教陈版，BOT合同中未列明建造部分金额，对该部分建造服务收入应如何确定？

提问人：kkkbbb 时间：2015-05-06 14:58:00
请教陈版，BOT（金融资产）合同中未列明建造部分金额，对该部分建造服务收入应如何确定？ 可否按建造实际发生成本，确认对应收入，建造服务毛利为零？

回答人：chenyiwei
如果与之情况类似的非BOT建造合同项目有公允价值可供参考的，则参考与之情况类似的非BOT建造合同项目的合同价款；如果无法找到可比的参考，则建议按照未来应收款项中对应于建造服务的部分（注：不含对应于运营期间后续服务收入的部分）按国债利率或者条件类似的地方政府债券利率折现，按该折现值作为建造合同的公允价值。如果折现值也无法合理确定，则可能只能按照实际发生的成本确认等额的建造合同收入。